臺灣高等法院臺中分院刑事判決　　　　　　　　　　　九十年度上訴字第九一五號
　　上　訴　人
　　即　被　告　丁○○
　　選任辯護人　陳鴻謀
　　上　訴　人　己○○
　　即　被　告
　　選任辯護人　鄭秀珠
　　　　　　　　黃燕光
右上訴人因違反槍砲彈藥刀械管制條例案件，不服臺灣臺中地方法院九十年度訴字第
四０七號中華民國九十年四月十三日第一審判決（起訴案號：臺灣臺中地方法院檢察
署八十九年度偵字第一九八九七號），提起上訴，本院判決如左：
    主      文
原判決關於丁○○共同搶奪及定應執行刑部分，與己○○部分均撤銷。
丁○○被訴搶奪部分無罪；己○○無罪。
    理      由
一、公訴意旨略以：上訴人即被告（以下稱被告）丁○○與被告己○○基於犯意聯絡
    ，意圖為自己不法之所有，於民國八十九年十一月二十一日，在台中縣太平市某
    地計畫搶奪他人財物揮霍，旋於（一）同年月日夜間十九時許，先由己○○在台
    中縣太平市○○路四十一號附近，以自備鑰匙竊取丙○○之ＯＢＪ二九五號機車
    ，作為飛車行搶之工具，其等得手後，即以輪流騎載飛車搶奪之方式，連續於（
    二）同年月日十九時五十分許，至台中市○○路與榮華街口，搶奪戊○○內有身
    分證、印章、信用卡、金融卡、行動電話及現金新台幣（下同）二千元之皮包，
    得手後，又於（三）稍晚之二十時許，至台中市○○區○○路三十六之二號前，
    搶奪甲○○內有一萬餘元、二張身分證、眷保卡、印章、存摺二本及ＮＯＫＩＡ
    三二一０（序號000000000000000）行動電話一支之皮包。復於
    （四）不詳時地，搶奪不詳年籍者所有之ＮＯＫＩＡ六一五０（序號00000
    0000000000）行動電話一支。嗣經警於同年十二月七日二十時許，在
    台中縣太平市○○路一一八號住處，搜得前揭來路不明之ＮＯＫＩＡ六一五０行
    動電話後，丁○○主動供出上情及贓物流向，警方循線至己○○處逮捕己○○，
    己○○供述犯行，並在於不知情下以八百元向丁○○購得行動電話之蘇文南處搜
    得ＮＯＫＩＡ三二一０（序號0000000000000）處搜得甲○○遭搶
    之行動電話一支，始知上情，因認被告丁○○與己○○共同涉犯刑法第三百二十
    條第一項、第三百二十五條第一項之罪嫌等語。
二、公訴人認定被告二人涉犯上開罪嫌，係以下開證據及推論為其論據：(一)被告二人
    於警訊及檢察官歷次偵查中均坦承犯行；(二)被害人丙○○、戊○○及甲○○指訴
    明確；(三)並有贓物領據一紙、照片四張、搜索扣押證明筆錄及扣押物品清單附卷
    可資；(四)被告丁○○及己○○素無冤仇，關係良好，丁○○尚無誣陷己○○之必
    要；(五)被告丁○○及己○○偵查中均稱警方無刑求情形，被告劉志明竟能於因丁○○主動供述案情被捕後，在警訊及偵查中與被告丁○○供述一致；(六)又被告丁○○將搶得之ＮＯＫＩＡ三二一０（序號0000000000000）行動電
    話，販售予蘇文南之事實，亦據被告丁○○供明，核與證人蘇文南所述相符，並
    有搜索扣押證明筆錄足稽，若非被告二人行搶後分贓，並將贓物脫售，證人蘇文
    南豈可能從被告丁○○之手買得被害人甲○○遭搶之行動電話。據此足徵被告二
    人先前坦承犯行與事實相符，其等嗣後翻異前供，不外卸責之詞，不足採信。
三、惟按犯罪事實應依證據認定，無證據不得推定犯罪事實；且不能證明被告犯罪者
    ，應諭知無罪之判決，刑事訴訟法第一百五十四條、第三百零一條第一項分別定
    有明文。而告訴人之告訴，係以使被告受刑事訴追為目的，是其陳述是否與事實
    相符，仍應調查其他証據以資審認；又刑事訴訟上證明之資料，無論其為直接或
    間接證據，均須達於通常一般人均不致有所懷疑，而得確信其為真實之程度，始
    得據為有罪之認定，若其關於被告是否犯罪之證明未能達此程度，而有合理懷疑
    存在，致無從形成有罪之確信，依「罪證有疑，利於被告」之證據法則，即不得
    遽為不利被告知認定，最高法院就此著有五十二年台上字第一三００號、七十六
    年度台上字第四九八六號判例可資參照。
四、訊據被告丁○○、己○○二人均堅決否認有何右開犯行，被告己○○辯稱：並未
    下手竊盜丙○○所有機車，亦未下手搶奪戊○○、甲○○二人之財物，於警訊中
    承認有搶奪戊○○、甲○○二人之財物，係因承辦警員刑求等語；被告丁○○亦
    辯稱：並未下手竊盜丙○○所有之機車，亦未下手搶奪戊○○、甲○○二人之財
    物，亦係因承辦警員刑求，始於警訊中承認搶奪，而出售予蘇文南之行動電話，
    係與林美如於八十九年十一月二十一日下午八、九時許，在臺中市○○路「林新
    醫院」前拾獲，並非搶奪取得等語。
五、本件係被害人甲○○於八十九年十一月二十一日二十時許，在台中市○○區○○
    路三十六之二號前，遭騎ＯＢＪ－二九五號之機車搶奪後，至台中市警察局第四
    分局何安派出所報案，嗣該報案資料轉台中市警察局第四分局再轉台中市刑警隊
    三組，並經警政署通報全國，偵查員自台中市刑警隊三組取得相關資料分析後，
    認為搶匪可能仍在使用被害人甲○○之行動電話，即先行查出該行動電話的序號
    內碼，並函查民營電話公司，以知悉使用者之行動電話號碼。嗣發現該手機被搶
    後有三門號在使用，一為被告丁○○之女友林美如，以0000000000號
    ＳＩＭ卡在龍井地區使用，另一為設籍台南之林雅敏，以0000000000
    號ＳＩＭ卡在美華西街附近使用，另一為廖俊賓以0000000000號在雲
    林縣虎尾地區使用。即以此研判被告丁○○涉有嫌疑而申請搜索票，於八十九年
    十二月七日二十時許搜索被告丁○○住處，於被告丁○○身上查獲ＮＯＫＩＡ廠
    牌，型號六一五０、序號000000000000000號行動電話一支，及
    改造手槍一支（此部份未據上訴），因認被告丁○○涉有嫌疑而將之逮捕。並據
    上開機車車牌號碼搜索丙○○台中縣太平市○○路五巷一號住處。嗣再依據被告
    丁○○之供述，於當日二十二時三十分許，至被告己○○位於台中縣太平市○○
    路德利九十三號住處，將之一併帶回偵辦，並據甲○○、戊○○之證詞認被告涉
    嫌於八十九年十一月二十一日犯搶奪罪；依丙○○之證詞，認被告二人涉嫌於同
    日犯竊盜，業據證人即偵查員彭乾福與陳銘棟於本院調查時證述明確（見本院卷
    第二一六頁、第二四０頁），並有台灣大哥大股份有限公司之傳電話使用資料（
    見台中市警察局刑案偵查卷宗，有影印卷）附卷可憑。
六、經查：
（一）證人甲○○稱：二名搶匪係於八十九年十一月二十一日晚二十時許共乘車號Ｏ
      ＢＪ－二九五號深色重機車行搶（見偵查卷宗第二十頁、本院卷第五七頁）。
      經警方查證，該機車為住於台中縣太平市○○里○○路五巷一號之丙○○所有
      。丙○○於八十九年十二月八日經台中市警察局刑警隊小隊長製作筆錄，丙○○證稱：該ＯＢＪ－二九五號機車係伊所有，於八十九年十一月二十一日二十
      二時下樓時，發現機車不見了，有到新平派出所報案。八十九年十二月一日新
      平派出所通知領回（見偵查卷第二一頁）。但偵查卷內均無丙○○之報案資料
      與贓物領據，本院因向台中縣霧峰分局函調上開機車失竊之報案資料及贓物領
      據。霧峰分局檢送丙○○之八十九年十一月三十日失竊報案筆錄、八十九年十
      二月一日領回失竊機車偵訊筆錄、車輛竊盜車牌失竊資料個別查詢報表（見本
      院卷第九一至九五頁），均顯示丙○○之上開機車係於八十九年十一月二十九
      日晚在太平市○○路四十一號前失竊。證人丙○○於九十年八月二十三日本院
      調查時，亦先明確證稱：「（遺失當天或翌日去報案？）（機車失竊）翌日（
      即三十日）我去報案。那天我沒有出門，到晚上八點要出去才發現機車不見了
      ，我第二天下午去報案、、、發現遺失的前一天我還有用機車。：；我報案隔
      日早上警察說找到車子我才去警察局作筆錄的。」等語（見本院卷第一六五頁
      ），即證稱其機車係於八十九年十一月二十九日失竊。丙○○於八十九年十二
      月八日警訊時卻證稱係於八十九年十一月二十一日失竊，與上開報案資料及本
      院所為之證詞不符。但丙○○於八十九年二月八日所製作之筆錄，係因有歹徒
      騎其所有之上開機車於八十九年十一月二十一日晚搶奪財物，經搜索後製作，
      自係有意規避，而稱係於八十九年十一月二十一日失竊。但依上開之證據，應
      認丙○○於報案時及本院所為之證詞，可以採信，即應認丙○○上開機車係於
      八十九年十一月二十九日失竊。被告二人並未於八十九年十一月二十一日竊取
      丙○○上開機車。自亦不可能於八十九年十一月二十一日晚騎用該機車搶奪戊○○、甲○○之財物。另丙○○於本院調查時，提示其八十九年十二月八日之
      筆錄後，始改口稱其機車係八十九年十一月二十一日被竊，與上開報案資料，
      不相符合，亦有瑕疵。丙○○上開證詞，顯不得為被告行竊機車之證據。
（二）被告丁○○於八十九年十二月七日在警訊中就行搶過程所供述之內容：「我與
      己○○以乘機車下手搶奪單身婦女，於八十九年十一月二十一日下午十九時至
      二十一時許在台中市區行搶，詳細地點我不知道，邊騎邊搶。」；「（由何人
      騎機車，何人下手行搶？共犯下幾件搶奪案件？）我與己○○輪流騎輪流搶，
      共搶了五件。」；「（你與己○○共同搶奪他人財物共獲多少財物？如何分贓
      ？）我與己○○共同搶奪所得約新台幣伍萬元，行動電話四支，我分得金錢約
      二萬五千元，行動電話手機兩支三二一０及六一五０。」等語（見偵查卷第十
      五頁）與被告己○○同日在警訊中所供內容：「我們二人由太平市經台中市○○○路，然後我至漢口路四段、永興街三二六之二號前，由我坐後座下手行搶
      婦女皮包，得手約新台幣參萬元許，然後由崇德路又轉至北平路四段一一六號
      前，將該搶得之皮包及證件等棄置於金爐桶內，這期間，我們沿路搶奪婦女之
      皮包計五件，得到行動電話手機六支，現金新台幣參萬元許。另證件則沿路丟
      棄。」；「我共分得行動電話手機（牌號不詳）四支，現金壹萬伍仟元，其餘
      由丁○○拿走計行動電話手機二支，現金壹萬伍仟元許。」等語（見偵查卷第
      十七頁反面），就所得金額及行動電話支數均互不一致，已有可疑。且被告丁○○於八十九年十二月二十一日檢察官第二次訊問時起，即堅決否認涉案，並
      辯稱手機係與證人即其女友林美如於八十九年十一月二十一日下午八、九時許
      ，在台中市○○路『林新醫院』前拾獲，並非搶奪取得。（見偵查卷第七四頁
      反面至七五頁；本院卷第五五頁）。被告己○○亦於九十年一月十五日檢察官
      訊問時起，堅決否認涉案（見偵查卷第八九頁）。另己○○於八十九年十二月
      七至八日警訊時供稱：於八十九年十一月二十一日與丁○○出發行搶前，先至
      其住處附近竊取ＯＢＪ－二九五號機車（見偵查卷第十七頁）。但上開機車係
      於八十九年十一月二十九日失竊，已如前述。己○○所為於八十九年十一月二
      十一日晚在其住處附近竊機車之自白，即與事實不符。上開被告丁○○、己○○之自白，均有瑕疵，不能據被告犯罪之證據。
（三）證人即被害人戊○○於八十九年十二月八日下午經台中市警察局刑警隊小隊長
      於戊○○住處製作偵訊筆錄，戊○○指稱：「八十九年十一月二十一日十九時
      五十分左右，在台中市○○路與榮華街口，被左後方來的歹徒二人騎機車搶走
      我腳踏板上的手提包，車號與詳細容貌都不知道，因為我車子摔倒了。」；「
      （你被搶了那些財物）我皮包內的證件、身分證、印章、支票、信用卡、金融
      卡、行動電話機等及一些金錢二仟元左右。」「皮包後來歹徒搶第二個小姐時
      ，在西屯路、重慶路時，我的皮包掉在地上，除了現金外，其餘的東西、證件
    都還在皮包內，被另一個被搶的小姐將我的手提包送到何安派出所，由何安派
      出所通知領回來。」「我有到第二分局育才派出所報案。」（見偵查卷第十九
      頁反面）證人戊○○證稱有至台中市警察局第二分局育才派出所報案，且至台
      中市第四分局何安派出所領回除了現金外之被搶物品。但本院遍查前卷，並無
      戊○○之報案筆錄，亦無贓物領據等資料可資查證。本院因於九十年五月二十
      九日發函台中市警察局第二分局、第四分局檢送戊○○之報案資料及贓物領據
      過院。台中市第二分局方於九十年六月十九日撿送戊○○記載為八十九年十一
      月二十一日二十一時五十分於育才派出所製作之偵訊筆錄過院；台中市第四分
      局則迄未撿送戊○○領回贓物之贓物領據過院。上開戊○○八十九年十一月二
      十一日於育才派出所製作之偵訊筆錄，戊○○稱；「（因何故來所報案？能否
      將經過詳述之？）我於八十九年十一月二十一日下午十九時五十分許，行經健
      行路與益華街口時，當時我騎乘ＫＹＥ—一一八重機，突然有一部機車（車型
      、車號均不詳）由後乘我不注意，搶走我置放在機車踏板上之皮包，並迅速往
      健行路、三民路口逃逸。」；「（你是否有認清歹徒幾人？車號？）因一時不
      注意，所以未留意歹徒幾人及何車號。」並於被訊問人電話欄記載「（04）00
      00000、0000－000000 」（見本院卷第七五頁）。上開戊○○相距十七日製作
      之二筆錄，有下列矛盾之處：１、戊○○機車是否有倒地，於育才派出所報案
      時並未指述機車倒地；於刑警隊製作筆錄時則指稱其機車被撞倒。２、被搶之
　　　財物，於育才派出所僅稱損失現金二千元、摩拖蘿拉小海豚手機一支；於刑警
      隊時，則稱被搶一皮包，皮包內有身分證、印章、支票、信用卡、金融卡、行
      動電話手機及一些金錢二千元左右。３、行搶之人有幾人，於育才派出所稱一
      時不注意，所以未留意歹徒幾人？及何車號？於刑警隊製作筆錄時，則稱：歹
      徒二人騎機車。就上開事項之指述，均有不同，其證詞非無瑕疵。且戊○○於
      本院調查時，亦證稱：未見到歹徒，伊跌倒再起來，沒有見到歹徒，不知道歹
      徒有幾人（見本院卷第二八七頁），戊○○無法指認被告二人是否為行搶之人
      。又戊○○於九十一年一月四日本院調查時，證稱：被搶之手機號碼為0000－
      000000號，於第二天被路人撿到，才通知取回。但戊○○於八十九年十一月二
      十一日二十一時五十分至育才派出所報案時，仍以上開剛被搶尚未找回之0000
      －000000號手機為聯絡電話，有上開筆錄可憑。0000－000000號手機係戊○○
      於八十八年八月二十日領用迭今，亦有遠傳電信股份有限公司傳真函可憑（見
      本院卷第一九一頁）。戊○○係指稱於八十九年十一月二十一日十九時五十分
　　　被搶行動電話等物，於被搶後二小時之同日二十一時五十分製作報案筆錄，竟
      以二小時前被搶尚未尋獲之行動電話為聯絡電話，不合情理。十一月二十一日
      二十一時五十分之偵訊筆錄，係本院經命檢送，始送本院，是否與事實相符，
      不能無疑。又戊○○既稱何安派出所於其被搶後十分鐘即通知其前去領回失物
      ，依正常作業程序，何安派出所應會對其製作筆錄，並請其簽據贓物認領保管
      單以供查核。但經本院二次函催台中市警察局第四分局，請其將證人戊○○領
      回手提包之贓物領據檢送過院參辦（見本院卷第四一頁、第一二六頁），均未
      獲回覆。是依現存之證據，不能證明被告二人有搶奪戊○○之犯行。
（四）證人即被害人甲○○雖於八十九年十二月八日警訊時，明確指稱：「我於八十
      九年十一月二十一日晚上二十時，在台中市○○區○○路三六之二號前，騎機
      車要去看病人，被二名頭戴半罩式深色安全帽，騎一部ＯＢＪ－二九五深色重
      機車歹徒，由我又後方過來，騎車歹徒身材較矮，坐於後方歹徒身高較高，用
      左手搶走我置於機車踏板上之黑色皮包，後往文心路方向逃逸。」；「（你被
      搶皮包內有何財物？歹徒用何手法行搶？有無以刀械或槍枝行搶？）我皮包內
      現金約有一萬多元，身分證（我先生林朝財及我的）二張，眷保卡、印章（我
      及我先生）、行動電話0000000000（序號00000000000
      0000）、NOKIA3210 型、鐵灰色手機乙支、門號當夜就被停。一本我弟弟
      『毛文誠』臺灣中小企銀存摺（內無存款）、一本雲林縣林內鄉郵局我母親『
      毛蔡麗雲』存摺（沒什麼存款）。歹徒是從後面悄悄逼近，由我右後方，用摩
      托車輕撞我的機車，由後方高瘦歹徒用左手出手搶走我的皮包。未發現用槍枝
      或刀械行搶。」等語（見偵查卷第二十頁反面）；並經警請其於指認室指認後
      ，再稱：「（警方通知妳於指認室，指認歹徒『丁○○』、、、『己○○』、
      、、是否就是行搶妳財物之人？）是的，就此二人沒錯，由矮的『己○○』騎
      機車，高的『丁○○』坐於後座，下手行搶，因為後方瘦高的歹徒行搶時，差
      點掉下摩托車，搶完我後，又坐上去，所以我記得很清楚。」等語（偵查卷第
      二十頁反面）。但：１、甲○○於本院調查時證稱：「（你認為歹徒就是現場
      剛剛的被告？他們當時都有帶安全帽如何能指認？）是，沒有錯，因當時前面
      的人我沒有看到臉，後面的被告搶時有快要掉下來，腳踏地後又再跳上機車，
      後面那個人有轉頭來對著我笑。在警察局時我看體型，臉形都很像，歹徒約一
      百七十公分左右。」；「比較矮的那位被告己○○是坐在後座搶我的人。」（
      見本院卷第五七頁至五八頁）與先前之指認完全相反，已有瑕疵。２、甲○○
      於八十九年十二月八日台中市警察局刑警隊三組訊問時，陳稱：「（妳當時有
      無報案？）我當時有追呼搶劫，同一時段前半小時有一婦女亦被此二名歹徒行
      搶，因該二名歹徒搶我時，掉了前次搶的皮包，被人撿到，由受理我報案那警
      察通知該被害人（保險員）來領那皮包，所以我知道。」等語（見偵查卷第二
      十頁反面）。依其所述，在案發後應曾至台中市警察局第四分局何安派出所報
      案，然本院二次函催台中市警察局第四分局，請其將證人甲○○之報案筆錄送
      院參辦（見本院卷第四一頁、第一二六頁），亦均未獲回覆。３、甲○○於本
      院證稱：上開序號000000000000000號之手機，係直接向行動
      電話公司申請購買為原裝新品。由伊與先生林朝財共同使用，不認識廖俊賓，
      亦未借予廖俊賓或他人使用該手機，已經掉到海裡遺失了等情，（見本院卷第
      二七六頁），廖俊賓亦證稱未使用該手機（見本院卷第三一九頁）。台灣大哥
      大股份有限公司之傳真函謂：上開手機，曾經有0000000000、0000000000、00
      00000000等行動電話門號插卡使用（見本院卷第三一一、三一二頁、傳真函見
　　　台中市警察局刑案偵查卷宗第五七頁）。而0000000000係林雅敏申領使用、00
      00000000係林美如申領使用，0000000000則為廖俊賓於八十八年八月二十三日
      租用，有台灣大哥大股份有限公司之傳真函可憑（台中市警察局刑案偵查卷第
      五七至六一頁）。被告丁○○供稱：有使用其女友林美如之ＳＩＮ卡；林雅敏
      係其朋友女友，有將上開手機借其使用（見本院卷第二五八頁）。依上開台灣
      大哥大股份有限公司之資料，廖俊賓之0000000000行動電話門號曾插用上開手
      機使用，但甲○○竟證稱該手機為原裝新品，未曾借予廖俊賓使用；廖俊賓亦
      證稱未使用該手機。證人甲○○、廖俊賓之證詞，與上開證據資料明顯有矛盾
      ，不能認甲○○之證詞與事實相符，而可採信。
（五）又證人林美如於原審及本院調查時均證稱：「（有無看過丁○○有一支諾基亞
      三二一０之行動電話？）有。」；「（這支電話是從何而來？）我跟他一起在
      路上撿到的。」；「（撿到之日期？）八十九年十一月下旬在一家醫院附近，
      位於台中市○○路，約晚上八、九點左右。」（見原審卷第七三頁、本院卷第
      一四五頁），核與被告丁○○所辯情節相符。而被告丁○○供稱，該手機嗣後
      以八百元出售予證人蘇文南等情，亦經證人蘇文南於偵審中證述屬實（見偵查
      卷第二三頁反面、原審卷第三九至四十頁、本院卷第二七０頁），被告丁○○
      所辯，應可採信。且證人潘國強於本院九十年七月九日調查時證稱：「（有幫
      人代檢車輛？）有。代替客人開車去監理所或驗車行代驗車輛。」；「（車何
      人交的？）是丁○○開來的。是八十九年十一月二十一日早上十點多開來。當
      天晚上八點左右丁○○來開車開走。」（本院卷第八五頁至八六頁），復有公
      路局台中區監理所委託億和汽車代檢公司車輛檢驗紀錄表在卷可查，亦可為被
      告丁○○案發當時並不在現場之證明。
（六）警方在被告丁○○住處，雖搜得ＮＯＫＩＡ廠牌，型號六一五０、序號000
      000000000000號之行動電話一支，然經本院向內政部警政署電信
      警察隊函詢，該行動電話之持有人及門號各為何，電信警察隊第二中隊則以九
      十年九月七日電警二刑九十字第五００八六九號函覆稱：案經本中隊向台灣大
      哥大及和信等兩家電信公司查詢結果，於八十九年六月至十二月間，無該手機
      使用資料，另據遠傳、東信及中華電信等參家電信公司表示，因所查資料已逾
      該公司之電腦資料保存期限（六個月），因此無法提供資料等語（見本院卷第
      一七八頁），則該手機之所有人即使用人究為何人，既屬無法查明，自不得認
      定該手機亦係被告等搶奪所得。
（七）綜上所述，本件檢察官所舉各證，並不能據以認定被告丁○○、己○○共同涉
      有竊盜、搶奪等犯行。本院亦查無其他積極證據，足以證明被告等涉有竊盜、
      搶奪等犯行、被告等之犯罪不能證明，原審未詳細審酌上情，對被告等就此部
      份為科刑之判決，尚有未洽。被告等上訴意旨，就此部份否認犯罪，並據以指
      摘原審判決不當，非無理由，應由本院將原審判決上開部分予以撤銷，另為無
      罪之諭知。
七、被告丁○○經合法傳喚，無正當經由未到，爰不待其陳述，逕行判決。
據上論斷，應依刑事訴訟法第三百六十九條第一項前段、第三百七十一條、第三百六
十四條、第三百零一條第一項，判決如主文。
本案經檢察官乙○○到庭執行職務。
中      華      民      國　    九十一     年     三      月    十三　　日
                                臺灣高等法院臺中分院刑事第九庭
                                      審判長法　官　陳　筱　珮
                                      　　　法  官  康  應  龍
                                      　　　法  官  趙  春  碧
右正本證明與原本無異。
如不服本判決應於收受送達後十日內向本院提出上訴書狀，其未敘述上訴之理由者並
得於提起上訴後十日內向本院補提理由書（均須按他造當事人之人數附繕本）。
　　　　　　　　　　　　　　　　　　　　　　書記官  陳　文　琴
中      華      民      國　    九十一     年     三      月    十五　　日
                                                                        Ｒ
